臺灣橋頭地方法院民事判決
111年度岡小字第239號
原      告  陳淑萍  
被      告  莊苡潔  

上列當事人間請求損害賠償事件，本院於民國111年10月26日言
詞辯論終結，判決如下：
    主      文
原告之訴駁回。
訴訟費用由原告負擔。
    事實及理由
一、原告主張：被告於民國109年12月17日將其設於中國信託商
    業銀行，帳號000-000000000000號帳戶（下稱系爭帳戶）提
    供不詳之詐騙集團使用，並交付提款卡及密碼。嗣該不詳之
    詐騙集團成員致電原告，訛稱原告網路購物訂單錯誤，應協
    助更改訂單，以致原告陷於錯誤，於109年12月23日20時57
    分至翌（24）日0時3分，匯款新台幣（下同）38,985元、49
    ,987元及29,987元至系爭帳戶，扣除因被告帳戶遭凍結而返
    還之38,985元，原告尚有79,974元之損失。是被告所為乃故
    意幫助上開詐騙集團而侵害原告，如認被告並非故意，則被
    告不慎將提款卡及密碼提供詐騙集團使用，亦有過失，依民
    法第184條第1項前段規定，原告得請求被告賠償80,000元等
    情，並聲明：被告應給付原告80,000元，及自起訴狀繕本送
    達翌日起至清償日止，按週年利率百分之5計算之利息。
二、被告則以：被告係遭詐騙集團騙取提款卡及密碼，並無故意
    或過失可言，原告請求被告賠償80,000元，於法無據等語，
    資為抗辯，並聲明：原告之訴駁回。
三、按侵權行為所發生之損害賠償請求權，以有故意或過失不法
    侵害他人之權利為其成立要件，此觀民法第184條第1項前段
    之規定自明。所謂過失，係指行為人雖非故意，但按其情節
    ，應注意、能注意而不注意而言（最高法院108年度台上字
    第1058號判決意旨參照）。且依民事訴訟法第277條第1項前
    段規定，原告就被告有侵權行為之要件事實，應負舉證責任
    。本件原告主張被告有幫助詐騙集團之故意或過失，為被告
    所否認，經查：
  ㈠依被告於本件刑案偵查中所提與「瑄瑄」間之LINE對話內容
    ，被告於109年12月17日向「瑄瑄」詢問關於代工事宜，「
    瑄瑄」訛稱要求被告提供提款卡及密碼，由公司以該提款卡
    購買材料，再由公司將材料費匯入被告帳戶，以完成被告之
    實名制等語，而被告寄出提款卡後，一再向「瑄瑄」確認提
    款卡下落，嗣系爭帳戶遭凍結後，繼續要求「瑄瑄」處理後
    續事宜等情，有LINE對話截圖附於本件刑案警偵卷內，則被
    告辯稱其係遭詐騙集團騙取提款卡及密碼一節，並非毫無可
    取，臺灣橋頭地方檢察署檢察官因此就原告對被告所提詐欺
    告訴，為110年度偵字第5252號不起訴處分。且原告就被告
    有幫助詐騙集團之故意一節，並未提出任何證據加以證明，
    則原告主張被告故意幫助詐騙集團，以致原告受有損害云云
    ，為無可採。
  ㈡原告雖主張被告遭騙取提款卡及密碼，為有過失云云，惟詐
    騙集團成員之欺罔方式千變萬化，一般勤勉謹慎而有相當智
    識水平之人，尚且因詐騙集團成員言詞相誘而陷於錯誤，進
    而交付鉅額財物，則金融帳戶之持有人因遭詐騙集團訛詐，
    而陷於錯誤並交付提款卡及密碼，亦難認有何應注意，能注
    意而不注意之情形，此外，原告復未能舉證證明被告確有過
    失，是被告因求職而提供提款卡及密碼之行為，縱使令原告
    受有財產上之損害，惟被告主觀上尚難認有何幫助詐欺以侵
    害原告財產之過失，則原告請求被告負過失侵權行為損害賠
    償責任，於法亦屬無據。
四、綜上所述，本件原告依民法第184條第1項前段規定，請求被
    告給付80,000元，及自起訴狀繕本送達翌日起至清償日止，
    按週年利率5%計算之利息，為無理由，應予駁回。
五、訴訟費用負擔之依據：民事訴訟法第78條。
中　　華　　民　　國　　111 　年　　11　　月　　2 　　日
                岡山簡易庭  法  官  林昶燁
以上正本係照原本作成。
如對本判決上訴，須於判決送達後20日內向本院提出上訴狀。如
委任律師提起上訴者，應一併繳納上訴審裁判費。
中　　華　　民　　國　　111 　年　　11　　月　　2 　　日
                            書記官  顏崇衛